臺灣高雄地方法院刑事判決　　　　　　　　　　　　　　九十四年度訴字第四二號
　　公　訴　人　臺灣高雄地方法院檢察署檢察官
　　被　　　告　乙○○　男　二.
右列被告因違反毒品危害防制條例案件，經檢察官提起公訴（九十三年度毒偵字第五
五二五號），嗣因被告就被訴事實為有罪之陳述，經本院合議庭裁定由受命法官獨任
適用簡式審判程序審理，本院判決如左：
    主  文
乙○○連續施用第一級毒品，累犯，處有期徒刑壹年肆月。
    事  實
一、乙○○前於民國八十八年間，因施用毒品案件，經本院裁定送觀察、勒戒後，認
    無繼續施用毒品之傾向，由臺灣高雄地方法院檢察署檢察官於八十八年十二月三
    十一日以八十八年度毒偵字第二九０二號為不起訴處分確定。復於八十九年間，
    因施用毒品案件，經本院裁定送觀察、勒戒後，認有繼續施用毒品傾向，再裁定
    令入戒治處所施以強制戒治，於九十年五月三十一日經停止戒治，交付保護管束
    ，又因施用毒品案件，經撤銷停止戒治，繼續執行所餘戒治期間，於九十一年二
    月二十七日執行完畢，其先後施用毒品犯行，經本院分別以九十年度訴字第二０
    號判處有期徒刑一年確定，及以九十年度訴字第三０六九號判處有期徒刑一年確
    定，二案接續執行，於九十二年八月二十一日縮短刑期假釋出監，於九十三年二
    月八日假釋期滿執行完畢。又於九十三年間，因施用毒品案件，經本院以九十三
    年訴字第二五四號判處有期徒刑一年二月，於同年五月十七日確定。詎仍不知悔
    改，復基於施用第一級毒品之概括犯意，自九十三年五月十八日起至同年八月十
    四日止，連續在高雄市草衙某公廁內等處，以將海洛因摻水用針筒注射入體內之
    方式，施用第一級毒品海洛因多次，嗣於九十三年八月十四日上午七時二十分許
    ，在高雄縣鳳山市○○路二八二巷口，因另犯竊盜案件為警緝獲後，經警發現其
    左手臂有注射針孔，經其同意採尿送驗而查獲上情。
二、案經高雄縣政府警察局鳳山分局報告臺灣高雄地方法院檢察署檢察官偵查起訴。
    理  由
一、按本件被告乙○○所犯係死刑、無期徒刑、最輕本刑為三年以上有期徒刑以外之
    罪，其於準備程序就前揭被訴事實為有罪之陳述，經受命法官告知簡式審判程序
    之旨，並聽取其與公訴人之意見後，本院認無不得或不宜改依簡式審判程序進行
    之情事，依刑事訴訟法第二百七十三條之一第一項、第二百八十四條之一規定，
    裁定本件由受命法官獨任進行簡式審判程序，合先敘明。
二、右揭犯罪事實，業據被告於偵查及本院審理中均坦承不諱，且被告為警查獲後所
    採集之尿液，經送驗結果，呈嗎啡陽性反應，有高雄縣政府衛生局九十三年八月
    二十七日九三煙檢字第一八二六號煙毒尿液檢驗成績書、高雄醫學大學附設中和
    紀念醫院九十三年十二月七日報告編號：九三一二─四七號濫用藥物尿液檢驗報
    告及姓名對照表各一份附卷可稽，足認被告前揭自白與事實相符，應堪採為被告
    有罪之證據，則被告右揭連續施用第一級毒品海洛因之犯罪事實，應堪認定。查
　　被告前於八十八年間，因施用毒品案件，經本院裁定送觀察、勒戒後，認無繼續
  　施用毒品之傾向，由臺灣高雄地方法院檢察署檢察官於八十八年十二月三十一日
    以八十八年度毒偵字第二九０二號為不起訴處分確定；復於八十九年間，因施用
    毒品案件，經本院裁定送觀察、勒戒後，認有繼續施用毒品傾向，再裁定令入戒
    治處所施以強制戒治，於九十年五月三十一日經停止戒治，交付保護管束，又因
    施用毒品案件，經撤銷停止戒治，繼續執行所餘戒治期間，於九十一年二月二十
    七日執行完畢，其先後施用毒品犯行，經本院分別以九十年度訴字第二０號判處
    有期徒刑一年確定，及以九十年度訴字第三０六九號判處有期徒刑一年確定；又
    於九十三年間，因施用毒品案件，經本院以九十三年訴字第二五四號判處有期徒
    刑一年二月，於同年五月十七日確定，此有臺灣高等法院被告全國前案紀錄表及
    本院九十三年度訴字第二五四號判決書各一份在卷可憑，其於前案強制戒治執行
    完畢後，五年內再犯本件毒品危害防制條例第十條第一項之罪，犯罪事證明確，
    應依法論科。
三、查海洛因係毒品危害防制條例第二條第二項所稱之第一級毒品，不得非法持有、
    施用。核被告所為，係犯毒品危害防制條例第十條第一項之施用第一級毒品罪。
    其施用第一級毒品前後，持有海洛因之低度行為，應為施用之高度行為所吸收，
    不另論罪。又被告先後多次施用第一級毒品之犯行，時間緊接，犯罪構成要件相
    同，顯係基於概括犯意反覆為之，應依連續犯之規定論以一罪，並依法加重其刑
    。被告前因施用毒品等案件，經本院分別以九十年度訴字第二０號判處有期徒刑
    一年確定，及以九十年度訴字第三０六九號判處有期徒刑一年確定，二案接續執
    行，於九十二年八月二十一日縮短刑期假釋出監，於九十三年二月八日假釋期滿
    執行完畢，有前揭臺灣高等法院被告全國前案紀錄表可佐，其受有期徒刑之執行
    完畢，五年以內再犯本件有期徒刑以上之罪，為累犯，依法加重其刑，並依法遞
    加之。爰審酌被告前因施用毒品，先後經觀察、勒戒、強制戒治及法院判處有期
    徒刑確定，仍未戒絕毒品，足見其並無悔意，且戒斷毒癮之意志不堅，惟念其施
    用毒品乃自戕行為，尚未危害他人，犯後亦坦承犯行，態度良好等一切情狀，量
    處如主文所示之刑。
據上論斷，應依刑事訴訟法第二百七十三條之一第一項、第二百八十四條之一、第二
百九十九條第一項前段，毒品危害防制條例第十條第一項、第二十三條第二項，刑法
第十一條、第五十六條、第四十七條，判決如主文。
本案經檢察官甲○○到庭執行職務。
中　　　華　　　民　　　國　　九十四　　年　　　一　　　月　　三十一　　日
                                  臺灣高雄地方法院刑事庭
                                        法　　　官  王雅苑
右正本證明與原本無異。
如不服本判決，應於收受送達後十日內向本院提出上訴書狀。
　　　　　　　　　　　　　　　　　　　　書  記  官  林志衡
中　　　華　　　民　　　國　　九十四　　年　　　一　　　月　　三十一　　日
附錄法條：
毒品危害防制條例第十條第一項
施用第一級毒品者，處六月以上五年以下有期徒刑。
